臺灣士林地方法院民事簡易判決
111年度士簡字第394號
原      告  朱亮宇
被      告  高昕正

訴訟代理人  管禮  
上列當事人間請求侵權行為損害賠償(交通)事件，本院於民國11
1年4月18日言詞辯論終結，判決如下：
    主  文
被告應給付原告新臺幣壹拾柒萬元，及自民國一一一年三月十七
日起至清償日止，按週年利率百分之五計算之利息。
訴訟費用新臺幣壹仟柒佰柒拾元應由被告負擔。
本判決得假執行。但被告如以新臺幣壹拾柒萬元預供擔保，得免
為假執行。
    事實及理由要領
一、原告主張：被告於民國110年2月25日2時20分許，駕駛車牌
    號碼000-0000號車，行經臺北市○○區○○路0段000號停車格時
    ，因未注意車前狀況，致撞上原告承保車牌號碼000-0000號
    車（下稱系爭車輛），系爭車輛因此減少交易價值新臺幣（
    下同）16萬元，原告並請求鑑定報告費用1萬元，乃依侵權
    行為之法律關係，提起本件訴訟等語，並聲明求為判決被告
    給付17萬元，及自起訴狀繕本送達翌日起至清償日止，按週
    年利率5％計算之利息。
二、被告則以：就肇事責任部分不爭執。交易價值減損部分，原
    告尚未賣出系爭車輛，並未實際受有損害等語，資為抗辯，
    並聲明求為判決駁回原告之訴，如受不利判決，願供擔保請
    准宣告免為假執行。　　
三、本院得心證之理由
(一)按因故意或過失，不法侵害他人之權利者，負損害賠償責任
    。汽車、機車或其他非依軌道行駛之動力車輛，在使用中加
     損害於他人者，駕駛人應賠償因此所生之損害。不法毀損
    他人之物者，被害人得請求賠償其物因毀損所減少之價額。
    應付利息之債務，其利率未經約定，亦無法律可據者，週年
    利率為百分之五。民法第184條第1項前段、第191條之2前段
    、第196條、第203條分別定有明文。次按鑑定費倘係上訴人
    為證明損害發生及其範圍所必要之費用，即屬損害之一部分
    ，應得請求賠償。（最高法院92年度台上字第2558號判決意
    旨參照）。
(二)經查，原告主張之事實，已據提出與所述相符之當事人登記
    聯單、收據、初判表、現場圖、車損照片、鑑定報告書等資
    料為證，並有本院向臺北市政府警察局調取之本件車禍資料
    在卷可憑，且為被告所不爭執，堪信為真。基此，原告本於
    上開法律規定，請求被告賠償系爭車輛交易價值減損16萬元
    及鑑定費用1萬元，應屬有據。至被告雖抗辯原告未賣出系
    爭車輛即未受有損害云云，惟物之毀損在技術上雖經修復，
    然交易相對人往往對於其是否仍存在瑕疵或使用期限減少存
    有疑慮，導致交易價格降低，此即所謂交易上貶值，被害人
    若能證明此貶損存在，應認其貶損之價額亦為物因毀損所減
    少之價額，本不以有實際交易為必要，是被告此部分抗辯，
    尚無可採。
四、從而，原告依上開法律關係，訴請被告給付17萬元，及自起
    訴狀繕本送達之翌日即111年3月17日（見本院卷第115頁）
    起至清償日止，按週年利率5％計算之利息，為有理由，應予
    准許。
五、本件係就民事訴訟法第427條第1項訴訟適用簡易程序所為被
    告敗訴之判決，依同法第389條第1項第3款之規定，應依職
    權宣告假執行，但被告聲明願供擔保，請准免為假執行，尚
    無不合，爰諭知相當擔保金准許之。並依職權確定訴訟費用
    為1,770元（第一審裁判費）應由被告負擔。
中　　華　　民　　國　　111 　年　　5 　　月　　2 　　日
                  士林簡易庭  法  官  楊峻宇
以上為正本係照原本作成。
如不服本判決，應於判決送達後20日內向本庭提出上訴狀。（須
按他造當事人之人數附繕本）。 
中　　華　　民　　國　　111 　年　　5 　　月　　2 　　日
                              書記官  蘇彥宇